JAIME FERNANDO RODRIGUEZ ROCHA

Oficina Calle 127 BIS No. 46-56 Teléfono 7582810 Fax 7582810 Móvil 310 - 2093741 E-mail jaime.rodriguez@cable.net.co
Bogotá, D.C. Colombia

PERFIL PROFESIONAL

Ingeniero Industrial graduado de la Pontificia Universidad Javeriana con postgrados en Administración de Empresas - Universidad del Rosario y Operación Bursátil - CESA / Incolda, con experiencia en actividades y temas administrativos, financieros, comerciales y productivos en compañías del sector financiero, académico, empresarial y creación de compañías manufactureras, comerciales, de servicios y agroindustriales así como de entidades sin ánimo de lucro.

Consultor, asesor y conferencista en actividades y programas de emprendimiento, empresarismo, formación y gestión de microempresas.

Gestor e investigador en la creación y desarrollo de programas académicos y de investigación aplicada de proyección social, extensión y gestión empresarial.

Consultor, conferencista y gestor en Relaciones Universidad / Empresa / Estado para el desarrollo como estructurador de interfaces entre ellos

Consultor en desarrollo e integración de negocios, proyectos y alianzas entre instituciones del sector académico, empresarial y estatal.

Asesor en programas de Cultura de innovación en instituciones.

Creador y Gestor de empresas de tecnología (Internet & Contenido Ltda.) de bioseguridad (Visor Cía. Ltda.) de bienestar (Neovital), asociativas (Corporación de la Microempresa – CORADMICRO) y educativas (Centro de servicio Universitario – CSU Politecnico Grancolombiano / CORADMICRO)

Habilidades y competencias de gestión, representación y relaciones publicas ante personas, compañías y autoridades privadas y/o públicas en aspectos comerciales, financieros, administrativos, académicos y/o de ciencia, tecnología e innovación.

FORMACION

BASICA Y MEDIA

Primaria : Colegio Andino - Bogotá D.E. Bachillerato : Colegio Andino - Bogotá D.E.

UNIVERSITARIA

PONTIFICIA UNIVERSIDAD JAVERIANA

Ingeniero Industrial Bogotá, 1975 – 1981

ESPECIALIZACION

COLEGIO MAYOR DE NUESTRA SEÑORA DEL ROSARIO

Administración de Empresas 1983 - 1985

INCOLDA - BOLSA DE BOGOTA - CESA

Operación Bursátil 1992 Corredor de Bolsa

IDIOMAS

Alemán: Hablado, escrito y leído. Hablado, escrito y leído. Inalés:

EXPERIENCIA LABORAL

BANCO DE BOGOTA

Entrenamiento – Banca Nal. e Internacional Enero de 1.980 - Junio de 1.982 Director Cambios - Director Comercio exterior

BANCO IND. COLOMBIANO

Gerente Sucursal - Jefe Depto. Financiero Junio de 1.982 - Enero de 1992

LAS VILLAS

Enero de 1992 – Enero de 1993 Tesorero

INSTITUCION UNIVERSITARIA POLITECNICO GRANCOLOMBIANO

Director Proyección Social y Empresarial Responsable de los programas de Prácticas Empresariales, Empleoteca, Egresados, Emprendimiento, Consultorio empresarial y Apoyo Social

Junio de 2.007 – Diciembre 2010

Director Relación Universidad/Empresa/Estado

Encargado de la interrelación entre estas

Enero 2010 – Mayo 2012

Gestor Alianzas y Proyectos UEE

Encargado de identificar oportunidades a desarrollar

conjuntamente con empresas y estado

Junio 2012 – a la fecha

EXPERIENCIA EMPRESARIAL Y PROFESIONAL

MULCOM S.A. Comunicaciones

Gerente – Socio Enero de 1993 – Enero de 1995

VISOR CIA LTDA. Importadora de Artículos de Protección.

Gerente – Socio Enero de 1995 a la fecha

GRANJA INTEGRAL – EL EDEN Granja Integral Autosuficiente El Edén

Gestor - Socio Enero de 1994 – Enero 2004

AGI LTDA. Asesorías Financieras e Inversiones

Asesor Financiero Enero de 1998 - a la fecha

INTERNET & CONTENIDO S.A. Telecomunicaciones e Informática

Presidente – Socio Enero de 1999 - a la fecha

CORPORACION DE LA MICROEMPRESA Crear Cultura de Gestión Empresarial

Presidente - Asociado Enero de 2005 - a la fecha

Centro de Servicio Universitario CSU Promoción de Educación Superior

Politecnico Grancolombiano – CorAdmicro Diciembre de 2014 a la fecha Gestor - Socio

EXPERIENCIA DOCENTE E INVESTIGATIVA

GIMNASIO MODERNO

Profesor de Vocacionales 1978 – 1979

PONTIFICIA U. JAVERIANA

Facultad de Ing. Industrial Negociación Junio 1.982 – Diciembre 1.982

COLEGIOS IED

Emprendimiento y Empresarismo Junio 2006 a Junio 2008

POLITECNICO GRANCOLOMBIANO

Emprendimiento y Empresarismo
Relaciones Universidad – Empresa – Estado
Proyectos y Alianzas Especiales
Gestor CSU Mosquera y Facatativa

Junio 2007 a Diciembre 2009
Enero 2010 a Mayo de 2012
Junio 2012 a Marzo de 2015
Abril 2015 a la fecha

UNIVERSIDADES

Conferencista en éxito y motivación
Conferencista Liderazgo basado en Confianza
Conferencista Comités UEE
Investigador Grupo Administración & Economía
Conferencista Emprendimiento
Conferencista Mercadeo Educativo
Conferencista Planeación Empresarial

2009 al 2013
2010 a la fecha
2010 a la fecha
2010 a la fecha
2016 a la fecha
2016 a la fecha

ADALID INMARK CAMARA HISPANO COLOMBIANA

Mayo 2016 a Octubre 2016 **Seminarios – Taller**

Marketing Educativo - Venta Consultiva Emprendimiento Planeación Estratégica

SANTILLANA

Elaboración Diplomado

Competencias para Educadores del Siglo XXI Febrero a Abril de 2017

DIPLOMADOS Y CURSOS

CITIBANK	Análisis de Crédito y Riesgo	Mayo a Junio de 1986
Fundacion CORONA	Creación de Microempresas	Octubre a Diciembre de 2.001
Fundacion CORONA	Creación de Microempresas	Junio a Diciembre de 2.008
Politecnico Grancolombiano	Diseño y Gestión de Proyectos de Investigación	Junio 2010 - Julio 2.010
OEI – Organización de Estados Iberoamericanos	Buenas Prácticas en Cooperación U/E/E para el Desarrollo	Mayo 2010 – Julio 2011
DNP	Metodología para Presentación de Proyectos con Recursos de Regalías Modelo General Ajustado–MGA	Noviembre 2012 – Dic 2012
Institute for Economic Development de la Universidad de Texas en San Antonio y Ministerio de Comercio Industria y Turismo	Metodologia del modelo Small Business Development Center SBDC para su implementación en Colombia	Julio 2013 – Noviembre 2013
Corporación Universitaria de Asturias	Gerencia de Proyectos Basado en la Metodología PMI	Octubre 2013 – Febrero 2014
Pontificia U. Javeriana Santillana	Diplomado Marketing Educativo decisiones Operativas	Marzo 2015 – Mayo 2015

Pontificia U. Javeriana Santillana

Diplomado Marketing Educativo Sep 2015 – Nov 2015 Análisis y Estrategias

RECONOCIMIENTOS Y PREMIOS

Mejor caso exitoso - Simposio Internacional y V Cátedra Empresarial "Networking para la competitividad Universidad / Empresa / Estado"

Modelos de cooperación Universidad / Empresa / Estado Redes Empresariales de Valor Agregado REVAS

Cámara de Comercio Colombo Alemana, Uniempresarial, Fundación Carolina Colombia, Red de Universidades Empresariales *Berufakademie* - Septiembre de 2008

PROYECTOS ESPECIALES EN TECNOLOGIA

AGIL - ADMINISTRACIÓN Y GESTIÓN DE LA INFORMACIÓN EN LÍNEA Proyecto desarrollado con el apoyo del Ministerio de Comunicaciones y la alianza de Acicam, Microsoft, Telmex, Politécnico Grancolombiano y la Corporación de la Microempresa - CORADMICRO

Programa MiPyme Digital 2009
Integración y capacitación de 20 Microempresas con herramientas TIC
Director y Capacitador del programa y evaluado como excelente

MEMBRESIAS

ILL - Instituto Latinoamericano de Liderazgo
Red IBER - RUES Red Iberoamericana de gestores de las Relaciones Universidad Entorno Socioeconómico
CVLAC Grupo de Investigación
Miembro Junta Directiva – Fedesoft
Representante Corporación Colombia Digital
Representante Comité Universidad / Empresa / Estado Bogotá Región

PUBLICACIONES

Revista El Poli Artículos varios para la comunidad universitaria
Libro Su Administración vía Internet

Manual de Aprendizaje Administre su Empresas rentablemente con tecnología
Trabajo OEI Oficina de Relaciones con el Entorno Socioeconómico
REVAS Redes Empresariales de Valor Agregado 7 Encuentro Internacional de
Investigadores Red Latinoamericana de Cooperación Universitaria

Santillana - Revista Ruta Maestra Articulo. La Magia de Educar con pertinencia y
competencias